【裁判字號】    92,台上,6149
【裁判日期】    921106
【裁判案由】    違反毒品危害防制條例
【裁判全文】
最高法院刑事判決                              九十二年度台上字第六一四九號
    上  訴  人  甲○○
右上訴人因違反毒品危害防制條例案件，不服台灣高等法院中華民國九十二年八月二
十八日第二審判決（九十二年度上重訴字第四八號，起訴案號：台灣桃園地方法院檢
察署九十二年度偵字第二四二一號），提起上訴，本院判決如左：
    主  文
原判決撤銷，發回台灣高等法院。
    理  由
本件原判決認定上訴人甲○○，與真實姓名不詳綽號「阿鹿」、「阿郎」、「阿風」
之成年男子三人，共同基於私運第一級毒品海洛因之犯意聯絡，由上訴人於民國九十
二年一月二十五日，自台灣搭機經澳門轉往大陸珠海地區。於同年一月二十八日在珠
海某一飯店內，與另行前往之「阿鹿」、「阿郎」會合後，向「阿鹿」二人取得夾藏
有二包海洛因之球鞋一雙，穿在腳下，於翌（二十九）日搭機返台，非法運輸上開毒
品回台。在是日中午十二時三十分許經中正機場通關時，為調查人員會同海關人員查
獲，當場扣得夾藏於鞋底之毒品海洛因二包（淨重四百二十四點五三公克）等情。因
而維持第一審論處上訴人共同運輸第一級毒品罪刑之判決，駁回上訴人在第二審之上
訴。固非無見。
惟查，(一)、原判決（第二頁第十、十一行）事實欄記載，上訴人在珠海與「阿鹿」、
「阿郎」會合後，向「阿鹿」二人取得內裏夾藏有海洛因二包之球鞋一雙，穿在腳下
云云，並未明確認定該一雙球鞋究係何人所有，乃其理由竟論述，「扣案球鞋一雙為
共犯『阿鹿』等人所有」，且為供本件犯罪所用之物，應依法沒收等語，自失所依據
，尚屬可議。(二)、依卷附調查局鑑定通知書記載，本件扣案二包海洛因經檢驗結果為
「淨重四二四‧五三公克、純度六五‧０九％、純質淨重二七六‧三三公克」（見第
一審卷第十八頁），但原判決（第二頁第十五行）事實欄僅記載，該二包海洛因合計
驗後淨重四百二十四點五三公克而已，對其純度、純質淨重漏未載明，有欠週延，難
謂允洽。(三)、上訴人於原審審判期日供述，綽號「阿鹿」者叫張文生，住基隆市○○
區○○路，另「阿郎」叫陳清標，住台北縣瑞芳，張文生我知道他家等語（見原審卷
第三十三頁），究否實情，關係上訴人是否供出毒品來源，得依毒品危害防制條例第
十七條減輕其刑，或犯後態度良好之問題。惟原審未深入查證或函請警察或調查機關
調查明白，徒謂上訴人所云，果否有其人，並不能確定，又無詳細住址供傳查云云，
而未予調查，尚嫌未盡調查能事。上訴人上訴意旨，指摘原判決不當，非無理由，應
認有撤銷發回更審之原因。又原判決（理由第四段）認為無罪（即不另為無罪諭知）
部分，因與前述發回部分有審判不可分之關係，爰一併發回更審；又此部分是否另有
證據足以佐證上訴人之自白，與事實相符？案經發回，允宜詳細審究。附此敘明。
據上論結，應依刑事訴訟法第三百九十七條、第四百零一條，判決如主文。
中      華      民      國    九十二    年     十一     月      六      日
                              最高法院刑事第六庭
                                  審判長法官  吳  雄  銘
                                        法官  池  啟  明
                                        法官  石  木  欽
                                        法官  郭  毓  洲
                                        法官  吳  三  龍
      右正本證明與原本無異
                                              書  記  官
中      華      民      國    九十二    年     十一     月     十一     日
                                                                       Ｑ


司法院資訊處製作；財團法人民間司法改革基金會備份。
